【裁判字號】    92,訴,433
【裁判日期】    920623
【裁判案由】    毒品危害防制條例
【裁判全文】
臺灣桃園地方法院刑事判決                          九十二年度訴字第四三三號
    公  訴  人  臺灣桃園地方法院檢察署檢察官
    被      告  甲○  ○○  Ｌ.
    指定辯護人  本院公設辯護人  乙○○
右列被告因違反毒品危害防制條例等案件，經檢察官提起公訴（九十二年度偵字第三
六九九號），本院判決如左：
    主  文
甲○  ○○  ＬＹ（何莉莉）共同運輸第三級毒品，處有期徒刑伍年肆月，於刑之執
行完畢或赦免後驅逐出境。扣案之第三級毒品Ｋ他命（總淨重玖仟玖佰陸拾參點玖公
克）沒收銷燬之，行李箱壹只沒收，如全部或一部不能沒收時，追徵其價額或以其財
產抵償之。
        事  實
一、甲○  ○○  ＬＹ（何莉莉）馬來西亞人，因缺錢花用先於民國（下同）九十二
    年一月間在馬來西亞吉隆坡市應允某成年男子願為其工作。歷一月於九十二年二
    月二十一日傍晚接獲不詳人氏的電話通知要其於九十二年二月二十三日早上七時
    許至柔佛機場停車場等侯，其屆時前往果有一年約五十歲之成年男子交付一只藍
    色行李箱並告知內裝有化學合成麻醉藥品「Ｋ他命（ＫＥＴＡＭＩＮＥ）並允諾
    事成後給付馬幣一萬元，其雖未明知Ｋ他命業據我國行政院衛生署於九十一年一
    月二十三日公告列為第三級毒品及管制物品，然卻知係屬管制物品，仍同意運輸
    來台而與該男子基於犯意聯絡，收受該只行李箱後即搭機至吉隆坡市再轉搭馬來
    西亞航空公司ＭＨ九四號班機前來我國，而於是日晚間八時五十分許在桃園中正
    國際機場通過入境檢查室時，為內政部警政署航空警察局安檢隊人員於其所攜帶
    之行李箱內起出Ｋ他命十包（總重一萬零一百五十二．三四公克，驗後總淨重九
    千九百六十三．九公克）而查悉上情。
二、案經內政部警政署航空警察局報請臺灣桃園地方法院檢察署檢察官偵查起訴。
        理  由
一、右揭事實，訊據被告迭次於警、偵訊中及本院審理時坦承不諱，復有扣案之Ｋ他
    命計十包、被告之護照、台北關稅局扣押貨物及搜索筆錄乙份，在卷可稽，且扣
    案之上開十包Ｋ他命，經鑑定結果，確含有Ｋ他命成份，此亦有內政部警政署刑
    事警察局九十二年四月二十八日刑鑑字第０９２００３２２７９號鑑定通知書乙
    紙，在卷可稽，事證明確，至堪認定，應予依法論科。
二、查被告主觀上雖未能明知所私運之物品化學合成麻醉藥品「Ｋ他命（ＫＥＴＡＭ
    ＩＮＥ）業據我國行政院衛生署於九十一年一月二十三日公告列為第三級毒品且
    為不得私運來台，然卻知所攜帶者係屬管制物品，故不論具體內容為何仍不違背
    其本意，是被告所為係犯毒品危害防制條例第四條第三項之運輸第三級毒品罪及
    懲治走私條例第二條第一項之私運管制物品進口罪。其所犯上開二罪間，有一行
    為而觸犯數罪名之想像競合犯關係，為想像競合犯，應依刑法第五十五條規定，
    從一重之運輸第三級毒品罪處斷。被告就所犯上開二罪與犯罪事實欄所述之不詳
    姓名、年籍的男子間，均有犯意聯絡及行為分擔，為共同正犯。爰審酌被告明知
    其所運輸及私運進口我國境內之Ｋ他命計十包，係管制物品竟為圖馬幣一萬元之
    私利，將該Ｋ他命，以上述方式運輸及私運進入我國境內，而扣案之上開十包Ｋ
    他命，其總淨重不僅高達九千九百六十三點九公克，且其純度亦高達百分之八十
    一，若果能於右揭時地順利入境，將嚴重損及我國社會之安全及國人之健康，為
    遏止我國毒品之氾濫，避免台灣淪為毒品轉運國之惡名及被告犯罪後之態度等一
    切情狀，量處如主文所示之刑，以資儆懲。
三、扣案之上開Ｋ他命計十包（總重一萬零一百五十二．三四公克，驗後總淨重九千
    九百六十三．九公克），係屬毒品，應依毒品危害防制條例第十八條第一項前段
    規定，諭知沒收銷燬之。扣案之行李箱一只，則係為共同正犯之不詳姓名男子所
    有供犯罪所用之物，業據被告供承在卷，併依毒品危害防制條例第十九條第一項
    之規定，宣告沒收之，如全部或一部不能沒收時，追徵其價額或以其財產抵償之
    。至於被告因本件犯罪所得收取之上開酬勞馬幣一萬元，因尚未經被告實際取得
    ，自無庸對之宣告沒收，附此敘明。又被告係外國人爰依刑法第九十五條之規諭
    知其於執行完畢或赦免後驅逐出境。
據上論斷，應依刑事訴訟法第二百九十九條第一項前段，毒品危害防制條例第四條第
三項、第十八條第一項前段、第十九條第一項，懲治走私條例第二條第一項、第十一
條，刑法第十一條前段、第二十八條、第五十五條、第九十五條，判決如主文。
本案經檢察官蔡正雄到庭執行職務
中        華        民        國      九十二  年   六   月   二十三     日
                              臺灣桃園地方法院刑事第一庭
                                  法  官   潘 政 宏
右正本證明與原本無異。
如不服本判決，應於判決送達後十日內向本院提出上訴狀( 應附繕本 )，上訴於
臺灣高等法院。
      書記官   王 月 香
中        華        民        國   九十二   年    六    月    二十五    日
附錄法條：毒品危害防制條例第四條、懲治走私條例第二條
毒品危害防制條例第四條
製造、運輸、販賣第一級毒品者，處死刑或無期徒刑；處無期徒刑者，得併科新台幣
一千萬元以下罰金。
製造、運輸、販賣第二級毒品者，處無期徒刑或七年以上有期徒刑，得併科新台幣七
百萬元以下罰金。
製造、運輸、販賣第三級毒品者，處五年以上有期徒刑，得併科新台幣五百萬元以下
罰金。
製造、運輸、販賣專供製造或施用毒品之器具者，處一年以上七年以下有期徒刑，得
併科新台幣一百萬元以下罰金。
前四項之未遂犯罰之。
懲治走私條例第二條
私運管制物品進口﹑出口逾公告數額者，處七年以下有期徒刑，得併科新台幣二十萬
元以下罰金。
以犯前項之罪為常業者，處三年以上十年以下有期徒刑，得併科新台幣三十萬元以下
罰金。
第一項之未遂犯罰之。
第一項所稱管制物品及其數額，由行政院公告之。


司法院資訊處製作；財團法人民間司法改革基金會備份。
